臺灣高等法院刑事判決
109年度上易字第1189號
上  訴  人  
即  被  告  黃孜尚



上列上訴人即被告因竊盜案件，不服臺灣桃園地方法院108年度
易字第1283號，中華民國109年4月24日第一審判決（起訴案號：
臺灣桃園地方檢察署108年度偵字第7101號），提起上訴，本院
判決如下：
    主  文
上訴駁回。               
    事實及理由
一、經本院審理結果，認第一審以上訴人即被告甲○○犯修正前刑
    法第320條第1項之竊盜罪，判處有期徒刑4月，並諭知易科
    罰金之折算標準為新臺幣1,000元折算1日，另宣告沒收未扣
    案之犯罪所得新臺幣2,200元，如全部或一部不能沒收或不
    宜執行沒收時，追徵其價額，認事用法及量刑均無不當，應
    予維持，除關於第一審判決書理由欄二所載證據部分應補充
    記載「被告於本院準備程序及審理時坦承犯行」、理由欄四
    （一）所載被告所犯法條（即第一審判決書第3頁第31行）
    應更正為「修正前刑法第320條第1項」等內容外，餘均引用
    第一審判決書記載之事實、證據及理由（如附件）。
二、被告上訴意旨略以：被告坦承犯行，請審酌被告父母年事已
    高、被告尚有兩名未成年之女需扶養、家中經濟需賴被告維
    持等情，依刑法第59條規定重新量刑云云。惟查刑法第59條
    酌量減輕其刑之規定，必其犯罪之情狀顯可憫恕者，認科以
    法定最低刑度仍嫌過重者，始得為之。而所謂「犯罪之情狀
    顯可憫恕」，必須犯罪另有特殊之原因與環境等情，而在客
    觀上足以引起一般同情，認為即予宣告法定最低度刑期猶嫌
    過重者而言。本案被告進入新永和醫院竊取現金新臺幣2,20
    0元，犯罪所得雖非至鉅，然其自民國93年間起即有強盜、
    竊盜等多項前科，甫於106年9月7日假釋出監，猶不知悔改
    ，又犯本案竊盜，由其行為之原因與環境等情，客觀上實無
    可取足憐之處。況由修正前刑法第320條第1項竊盜罪之法定
    刑「5年以下有期徒刑、拘役或500元以下罰金」觀之，亦難
    謂有何情輕法重，在客觀上足以引起一般同情而顯可憫恕。
    至其家庭經濟生活狀況、於本院準備程序及審理時坦承竊盜
    之犯罪後態度等情，俱屬刑法第57條所列法定刑內科刑輕重
    之標準，縱予審酌，仍難謂其本案犯罪有何特殊之原因與環
    境，在客觀上足以引起一般同情，宣告法定最低度刑，猶嫌
    過重，自無適用刑法第59條規定酌減其刑之餘地。被告提起
    上訴，對原審裁量職權之適法行使，徒憑己見，指摘原審量
    刑不當，為無理由，應予駁回。
據上論斷，應依刑事訴訟法第373條、第368條，判決如主文。
本案經檢察官陳幸敏到庭執行職務。
中　　華　　民　　國　　109 　年　　8 　　月　　27　　日
                  刑事第十六庭  審判長法　官  葉騰瑞
                                      法　官  廖紋妤
                                      法　官  陳芃宇
以上正本證明與原本無異。
不得上訴。
                                      書記官  李佳芬
中　　華　　民　　國　　109 　年　　8 　　月　　27　　日